【裁判字號】    98,訴,25
【裁判日期】    980206
【裁判案由】    違反毒品危害防制條例
【裁判全文】
臺灣嘉義地方法院刑事判決                98年度訴字第25號
公  訴  人  臺灣嘉義地方法院檢察署檢察官
被      告  甲○○
上列被告因違反毒品危害防制條例案件，經檢察官提起公訴（97
年度毒偵字第1785號），被告於準備程序中就被訴事實為有罪之
陳述，經本院合議庭裁定由受命法官改依簡式程序審理，判決如
下：
    主  文
甲○○施用第一級毒品，累犯，處有期徒刑捌月。
    犯罪事實
一、甲○○前因施用毒品案件，經本院裁定令入戒治處所施以強
    制戒治，迄民國93年1 月9 日因毒品危害防制條例修正施行
    而免除戒治。另前因肅清煙毒條例案件，經臺灣臺中地方法
    院以83年度訴字第3323號判決判處有期徒刑1 年9 月，緩刑
    5 年確定；又因肅清煙毒條例案件，經臺灣高等法院臺南分
    院以86年度上訴字第1897號判決判處有期徒刑4 年6 月確定
    ，上揭緩刑因而撤銷，上開2 罪並接續執行，甫於91年3 月
    26日縮短刑期假釋出監；復因違反毒品危害防制條例、詐欺
    案件，分別經臺灣高等法院臺南分院、臺灣臺中地方法院以
    93年度上訴字第182 號判決、93年度易字第2440號判決判處
    有期徒刑8 月、3 月確定，並經合併定應執行有期徒刑9 月
    確定，又上揭假釋再經撤銷，應執行殘刑2 年8 月16日，並
    與上開定應執行有期徒刑9 月之2 罪接續執行，甫於96年3
    月23日縮刑期滿執行完畢。詎其仍不知悔改，於上開強制戒
    治釋放後5 年內，基於施用第一級毒品海洛因（以下簡稱海
    洛因）之犯意，於97年9 月26日16時30分許經警採尿回溯4
    日內某時（惟應扣除為警調查至採尿時之顯不可能施用時間
    ），在嘉義市○○路之不詳地點，吸食摻有海洛因之香菸1
    次。嗣經警於97年9 月26日對其發動搜索，並於當日16時30
    分許得甲○○之同意採尿送驗，檢驗結果呈嗎啡、可待因陽
    性反應，始悉上情。
二、案經嘉義縣警察局民雄分局報告臺灣嘉義地方法院檢察署檢
    察官偵查起訴。
    理  由
一、本件係經被告甲○○於準備程序當庭表示認罪，而經本院裁
    定以簡式審判程序加以審理，則依據刑事訴訟法第273 條之
    2 、同法第159 條第2 項之規定，不適用傳聞法則有關限制
    證據能力之相關規定，合先敘明。
二、上揭犯罪事實業據被告甲○○於偵查中及本院審理中坦承不
    諱；又被告於97年9 月26日16時30分許，經警得其同意採尿
    送驗，其結果呈嗎啡、可待因陽性（按施用海洛因後，經人
    體之水解代謝作用，會呈嗎啡、可待因陽性反應）反應等情
    ，有正修科技大學超微量研究科技中心檢驗報告（檢體編號
    為：97民A178號）、代號與真實姓名對照表各1 份在卷足憑
    ，是被告上揭自白核與事實相符，應堪採信。此外，被告前
    因施用毒品案件，經本院裁定令入戒治處所強制戒治，嗣於
    93年1 月9 日釋放等情，有臺灣嘉義地方法院檢察署刑案資
    料查註紀錄表及臺灣高等法院被告前案紀錄表各1 份附卷可
    憑。是被告施用毒品經強制戒治釋放後，5 年內再犯施用第
    一級毒品海洛因之犯行，堪以認定，應依法論科。
三、查海洛因為毒品危害防制條例第2 條第2 項第1 款所定之第
    一級毒品，核被告甲○○所為，係犯毒品危害防制條例第10
    條第1 項之施用第一級毒品罪。被告施用前持有海洛因之低
    度行為，應為施用之高度行為所吸收，不另論罪。又被告前
    因肅清煙毒條例案件，經臺灣臺中地方法院以83年度訴字第
    3323號判決判處有期徒刑1 年9 月，緩刑5 年確定；又因肅
    清煙毒條例案件，經臺灣高等法院臺南分院以86年度上訴字
    第1897號判決判處有期徒刑4 年6 月確定，上揭緩刑因而撤
    銷，上開2 罪並接續執行，甫於91年3 月26日縮短刑期假釋
    出監；復因違反毒品危害防制條例、詐欺案件，分別經臺灣
    高等法院臺南分院、臺灣臺中地方法院以93年度上訴字第18
    2 號判決、93年度易字第2440號判決判處有期徒刑8 月、3
    月確定，並經合併定應執行有期徒刑9 月確定，又上揭假釋
    再經撤銷，應執行殘刑2 年8 月16日，並與上開定應執行有
    期徒刑9 月之2 罪接續執行，甫於96年3 月23日縮刑期滿執
    行完畢等情，業如前述，並有上揭前案紀錄表附卷足參，其
    受有期徒刑之執行完畢後5 年內，故意再犯本件有期徒刑以
    上之罪，為累犯，應依刑法第47條第1 項之規定加重其刑。
    爰審酌被告素行非佳，前經強制戒治，猶未知所警惕，進而
    再犯本案，且雖於被告到庭審理時提出嘉義榮民醫院診斷證
    明書稱已進行美沙酮治療，然觀其診斷證明書所載，仍有多
    次未到診日期（見本院卷第33頁），足見其並未徹底戒除施
    用毒品，惟念及施用毒品本質上係戕害自身健康之行為，尚
    未嚴重破壞社會秩序或侵害他人權益，及被告坦承犯行、犯
    後態度尚屬良好等一切情狀，量處如主文所示之刑，以資儆
    懲。
據上論斷，應依刑事訴訟法第273 條之1 第1 項、第299 條第1
項前段，毒品危害防制條例第10條第1 項，刑法第11條前段、第
47條第1 項，判決如主文。
本案經檢察官姜智仁到庭執行職務。
中    華    民    國    98    年     2    月     6    日
                  刑事第一庭    法  官  張志偉
以上正本證明與原本無異。
如不服本判決應於收受判決後10日內向本院提出上訴書狀，並應
敘述具體理由；其未敘述上訴理由者，應於上訴期間屆滿後20日
內向本院補提理由書（均須按他造當事人之人數附繕本）「切勿
逕送上級法院」。
中    華    民    國    98    年     2    月     6    日
                                書記官  張子涵
附錄法條：
毒品危害防制條例第10條第1 項
施用第一級毒品者，處6 月以上5 年以下有期徒刑。


司法院資訊處製作；財團法人民間司法改革基金會備份。
